【裁判字號】    95,訴,2241
【裁判日期】    951130
【裁判案由】    返還消費借貸款
【裁判全文】
臺灣板橋地方法院民事判決              95年度訴字第2241號
原      告  台灣中小企業銀行股份有限公司
法定代理人  丁○○
訴訟代理人  甲○○
            乙○○
被      告  丙○○
上列當事人間請求返還消費借貸款事件，經本院於民國95年11月
30日言詞辯論終結，判決如下：
    主  文
被告應給付原告新台幣陸拾參萬玖仟柒佰元，及如附表所示之利
息與違約金。
訴訟費用由被告負擔。
    事實及理由
壹、程序方面：
    本件原告依據現金融資等法律關係請求被告返還借款、利息
    與違約金，兩造並於小額信用貸款約定書第14條約定，被告
    對於原告所負之各宗債務以本院為第一審管轄法院，有上開
    約定書1 件在卷足憑，則本院依民事訴訟法第24條規定自有
    管轄權，合先敘明。
貳、實體方面：
一、原告起訴主張：
  (一)緣被告丙○○於民國92年6 月20日與原告簽訂現金卡融資契
    約書，約定92年6 月20日起至93年6 月20日止，被告依據上
    開契約於原告銀行活期儲蓄存款帳號第0000000000號帳戶內
    循環動用額度上限為新台幣（下同）30萬元之借款，借款期
    限屆滿30日前，如主約人不為反對續約之意思表示，並經本
    行審核同意者，得以同一內容繼續延用1 年，不另換約，其
    後每屆期時亦同，本行依約延期至95年6 月20日，依條款第
    3 條約定按年息14.625% 計算，按月於每月20日計算1 次，
    並滾入原本計息，詎料被告竟滯納數月應攤還之款項，至95
    年4 月17日止，滯欠31萬3,332 元，及按年息14.625% 計算
    之遲延利息，依借據約定書條款第14條之約定，被告已喪失
    期限利益，其借款視為全部到期。
  (二)被告於94年4 月25日向原告申請卡友樂透小額信用貸款30萬
    元，並簽訂卡友樂透貸申請書、小額信用貸款約定書1 份，
    並約定94年4 月25日起至96年4 月25日止，應自撥款日之翌
    日起，以每1 個月為1 期，於借款期間平均攤還所欠金額，
    期間被告不另外負擔利息，惟若被告未依約按期繳款，依約
    定書第5 條約定應即加收15% 之遲延利息，其經原告通知或
    催告後仍未繳納者，依約定書第8 條約定所欠債務應即視為
    全部到期，應立即清償。詎料被告自95年4 月22日起即未依
    約還款，尚欠借款17萬2,915 元，及按年息15% 計算之遲延
    利息。
  (三)被告於93年9 月7 日持用原告核發之信用卡開始簽帳消費，
    並簽立信用卡約定條款，依第14條一般繳款之約定，當期之
    應付帳款被告應於當期繳款截止日前全數繳付原告，或依第
    15條循環信用之約定，於當期繳款截止日前繳納最低應繳金
    額，並就剩餘未付款項應依約定利率（目前為18.59%）加付
    遲延利息，如未繳納最低應繳金額或遲誤繳款期限者，應按
    月收取逾期手續費，延滯第1 個月計付逾期手續費100 元，
    延滯第2 個月計付逾期手續費300 萬，延滯第3 個月以上者
    ，每月計付逾期手續付600 元。詎料被告自95年4 月7 日起
    即未依約繳款，尚欠信用卡消費款11萬3,077 元、4 萬376
    元，及如附表所示之利息及逾期手續費，依約定條款第21、
    22條之約定，所負債務視為全部到期。
  (四)為此，依據借貸與信用卡契約之法律關係，請求被告給付63
    萬9,700元，及如附表所示之利息與違約金。
二、被告對於原告請求之金額不爭執，並陳稱願意協商分期還款
    等語。
三、查原告主張之事實，已據其提出金來轉現金卡申請書、現金
    卡融資契約書、卡友樂透貸申請書、小額貸款約定書、信用
    卡申請書暨約定條款、台灣企銀連線作業通用查詣詢單各1
    件為證，且為被告到庭所不爭執，自堪信原告之主張為真實
    。
四、從而，原告依據消費借貸與信用卡契約之法律關係，請求被
    告給付63萬9,700 元，及如附表所示之利息與違約金，為有
    理由，應予准許。
四、結論：原告之訴為有理由，依民事訴訟法第78條，判決如主
    文。
中    華    民    國    95    年    11    月    30    日
                  民事第三庭    法  官  劉以全
以上正本係照原本作成
如對本判決上訴，須於判決送達後20日內向本院提出上訴狀
中    華    民    國    95    年    11    月    30    日
                                書記官  蕭興南


司法院資訊處製作；財團法人民間司法改革基金會備份。
